【裁判字號】    98,簡上,92
【裁判日期】    980423
【裁判案由】    偽造文書
【裁判全文】
臺灣桃園地方法院刑事判決              98年度簡上字第92號
上  訴  人
即  被  告  甲○○
上列上訴人因偽造文書案件，不服本院刑事庭於民國97年12月30
日所為97年度桃簡字第2599號第一審刑事簡易判決（聲請簡易判
決處刑案號：臺灣桃園地方法院檢察署97年度偵字第17185 號）
，提起上訴，本院管轄之第二審合議庭判決如下：
    主  文
上訴駁回。
甲○○緩刑貳年，緩刑期間付保護管束，並應於緩刑期間，向執
行檢察官指定之公益團體、地方自治團體或社區，提供肆拾小時
之義務勞務。
    事實及理由
一、上訴意旨（略以）：坦承犯行，請求從輕量刑，並諭知緩刑
    ，因伊家境清寒，尚有1子需扶養等語。
二、訊據被告甲○○對於原審判決所認定行使偽造私文書犯行坦
    承不諱，核與具證據能力之證人乙○○於警詢、偵訊之證詞
    相符，另有桃園縣政府警察局桃園分局武陵派出所調查筆錄
    、臺灣桃園地方法院檢察署訊問筆錄、桃園縣政府警察局汽
    車駕駛人酒後生理協調平衡檢測紀錄卡、刑法第185 條之3
    案件觀察紀錄表、舉發違反道路交通管理事件通知單、酒精
    濃度測試紀錄單、乙○○之口卡片、桃園縣政府桃園分局武
    陵派出所查獲乙○○涉嫌公共危險案年籍相片、指紋卡片、
    臺灣桃園地方法院檢察署97年度速偵字第1846號聲請簡易判
    決處刑書、臺灣桃園地方法院97年度桃交簡字第3760號刑事
    簡易判決、車籍查詢基本資料（車號CL-3320 號自小客車）
    、汽車駕駛人查詢資料（乙○○）、司法警察機關逮捕通知
    、權利告知書在卷可資佐證。並經本院依職權將97年度速偵
    字第1846號被告乙○○違背安全駕駛致交通危險罪案件原卷
    內第4 至9 頁、第16、21頁署名乙○○捺印指紋送鑑，確與
    被告甲○○指紋卡之指紋相符，有內政部警政署刑事警察局
    98年4 月6 日刑紋字第0980040846號鑑驗書可證。是被告構
    成刑法第216 條、第210 條行使偽造私文書罪，堪以認定。
    本院審理結果，認為原審對被告論罪科刑之判決，認定事實
    及適用法律部分均無不當，應予維持，並引用第一審刑事簡
    易判決所載之事實、證據及理由（如附件）。
三、按法官於有罪判決中，究應如何量處罪刑，均為實體法賦予
    審理法官裁量之刑罰權事項，法官行使此項裁量權，自得依
    據個案情節，參諸刑法第57條所定各款犯罪情狀之規定，於
    該法定刑度範圍內，基於合義務性之裁量，量處被告罪刑。
    質言之，法官為此量刑之裁量權時，除不得逾越法定刑或法
    定要件外，尚應符合法規範之體系及目的，遵守一般有效之
    經驗及論理法則等法原則，亦即應兼顧裁量之外部及內部性
    ，如非顯然有裁量逾越或裁量濫用之違法情事，自不得任意
    指摘為違法，此亦為最高法院歷年多起判例所宣示之原則（
    參見最高法院80年台非字第473 號判例、75年台上字第7033
    號判例、72年台上字第6696號判例、72年台上字第3647號判
    例等）。本院以為，量刑或緩刑宣告與否之裁量權，乃憲法
    所保障法官獨立審判之核心，法院行使此項裁量權，亦非得
    以任意或自由為之，仍應受一般法律原理原則之拘束，即仍
    須符合法律授權之目的、法律秩序之理念、國民法律感情及
    一般合法有效之慣例等規範，尤其應遵守比例原則及平等原
    則之意旨，否則即可能構成裁量濫用之違法（另參見最高法
    院86年度台上字第7655號判決）。亦即如非有裁量逾越或裁
    量濫用之明顯違法情事，自不得擅加指摘其違法或不當，即
    使上級法院對下級法院裁量權之審查，亦應同此標準，此不
    僅在保障法官不受任何制度外之不當干涉，更保障法官不受
    制度內的異質干涉，此方符憲法第80條所宣示獨立審判之真
    義。
四、經查原審判決已審酌被告為逃避警方之查緝，竟冒用乙○○
    名義應訊，除損及乙○○本人，並造成司法機關查緝犯罪之
    困難，所生危害非輕，惟念及其犯後坦承犯行，態度良好等
    一切情狀，於法定刑5 年以下有期徒刑之範圍內，量處有期
    徒刑3 月，並諭知易科罰金之折算標準，且未宣告緩刑，尚
    符憲法比例原則及平等原則之要求，原審刑罰裁量權之行使
    並無違法不當之處，業如前述。從而，被告以原審量刑過重
    為由，提起上訴，為無理由，應予駁回。惟查被告未曾因故
    意犯罪受有期徒刑以上刑之宣告者，此有臺灣高等法院被告
    前案紀錄表1 份附卷足考，且本案係被告主動到案，自首犯
    罪，有臺灣桃園地方法院檢察署97年度偵字第17185 號案件
    97年8 月13日偵訊筆錄附卷可稽，公訴檢察官亦不反對宣告
    被告緩刑。是本案無論自一般或特別預防之刑罰考量目的，
    均認原審簡易判決所宣告之刑，以暫不執行為適當，爰併諭
    知緩刑2 年，予被告自新之機會。又為使被告深切記取教訓
    ，及為強化其法治之觀念，使其於緩刑期內能深知警惕，避
    免其再度犯罪，爰併依刑法第74條第2 項第5 款之規定，命
    被告甲○○應於緩刑期間，依執行檢察官之命令，向指定之
    公益團體、地方自治團體或社區，提供40小時之義務勞務。
    若被告甲○○不履行此一負擔，且情節重大足認原宣告之緩
    刑難收其預期效果，而有執行刑罰之必要者，依現行刑法第
    75條之1 第1 項第4 款之規定，得撤銷其緩刑宣告，併此敘
    明。又刑法第93條第1 項第2 款規定，受緩刑之宣告者，有
    執行刑法第74條第2 項第5 款至第8 款所定之事項者，應於
    緩刑期間付保護管束，故依法應同時諭知於緩刑期間付保護
    管束。
據上論斷，應依刑事訴訟法第455 條之1 第1 項、第3 項、第36
8 條、第373 條，刑法第74條第1 項第1 款、第2 項第5 款、第
93條第1 項第2 款，判決如主文。
本案經檢察官施昱廷到庭執行職務
中    華    民    國    98    年    4     月    23    日
                  刑事第六庭  審判長法  官  錢建榮
                                    法  官  呂美玲
                                    法  官  宣玉華
以上正本證明與原本無異。
不得上訴。
                                    書記官  陳育萱
中    華    民    國    98    年    4     月    27    日
附錄本案論罪科刑依據之法條：
中華民國刑法第216條
（行使偽造變造或登載不實之文書罪）
行使第210 條至第215 條之文書者，依偽造、變造文書或登載不
實事項或使登載不實事項之規定處斷。
中華民國刑法第210條
（偽造變造私文書罪）
偽造、變造私文書，足以生損害於公眾或他人者，處5 年以下有
期徒刑。
中華民國刑法第217條
（偽造盜用印章印文或署押罪）
偽造印章、印文或署押，足以生損害於公眾或他人者，處3 年以
下有期徒刑。
盜用印章、印文或署押，足以生損害於公眾或他人者，亦同。


司法院資訊處製作；財團法人民間司法改革基金會備份。
